臺灣高等法院臺中分院刑事裁定　
111年度聲字第172號
聲  請  人  臺灣高等檢察署臺中檢察分署檢察官     
受  刑  人  涂碧美
上列聲請人因受刑人數罪併罰有二裁判以上，聲請定其應執行之
刑（聲請案號：111年度執聲字第47號），本院裁定如下：
    主  文
涂○○犯如附表所示各罪所處之刑，應執行有期徒刑拾壹月。
    理  由
一、聲請意旨略以：受刑人因違反藥事法等數罪，先後經判決確
    定如附表。數罪中雖有刑法第50條第1項但書所列情形，惟
    受刑人已請求檢察官聲請定應執行刑，有臺灣臺中地方檢察
    署110年11月9日刑法第50條第1項但書案件是否請求定應執
    行刑調查表足稽，應依刑法第50條2項、第53條、第51條第5
    款規定，定其應執行之刑。爰依刑事訴訟法第477條第1項聲
    請裁定等語。
二、按行為後法律有變更者，適用行為時之法律，但行為後之法
    律有利於行為人者，適用最有利於行為人之法律，刑法第2
    條第1項定有明文。次裁判確定前犯數罪，其中一罪在新法
    施行前者，依刑法第51條定應執行刑時，亦應為新舊法比較
    ，依修正後刑法第2條第1項規定，適用最有利於行為人之法
    律（最高法院民國95年5月23日第8次刑事庭會議決議參照）
    。本案受刑人所犯如附表編號1所示犯行後，刑法業於94年2
    月2日修正公布，並自95年7月1日施行。修正後刑法第51條
    第5款規定：數罪併罰，分別宣告其罪之刑，宣告多數有期
    徒刑者，於各刑中之最長期以上，各刑合併之刑期以下，定
    其刑期，但不得逾30年；修正前刑法第51條第5款則規定：
    數罪併罰，分別宣告其罪之刑，宣告多數有期徒刑者，於各
    刑中之最長期以上，各刑合併之刑期以下，定其刑期，但不
    得逾20年；是比較結果，以修正前之規定較有利於受刑人，
    惟刑法第50條業於102年1月23日修正公布，並自同年月25日
    施行。修正前刑法第50條規定：裁判確定前犯數罪者，併合
    處罰之。而修正後刑法第50條第1項規定：裁判確定前犯數
    罪者，併合處罰之。但有下列情形者，不再此限。⒈得易科
    罰金之罪與不得易科罰金之罪。⒉得易科罰金之罪與不得易
    服社會勞動之罪。⒊得易服社會勞動之罪與不得易科罰金之
    罪。⒋得易服社會勞動之罪與不得易服社會勞動之罪；第2項
    則規定：前項但書情形，受刑人請求檢察官聲請定應執行刑
    者，依第51 條規定定之。經比較結果，於同時有得易科罰
    金、得易服社會勞動、不得易刑處分之情形，符合裁判確定
    前犯數罪之規定者，舊法一律應併合處罰，致原得易科罰金
    、易服社會勞動之刑，喪失得易刑處分之利益，而新法原則
    上不得併合處罰，然容許受刑人請求檢察官聲請定執行刑，
    因本件依法尚不得判至有期徒刑20年或30年，是整體比較結
    果，仍以修正後之現行法對被告較為有利，是本件自應適用
    較有利於受刑人之現行刑法定其應執行之刑。
三、經查，本件受刑人因犯如附表所示數罪，經臺灣臺北地方法
    院及本院判處如附表所示之刑，均已確定在案，有各該刑事
    判決、臺灣高等法院被告前案紀錄表在卷可稽。而受刑人犯
    如附表編號1所示之罪，為得易科罰金易服社會勞動之罪，
    犯如附表編號2、3所示之罪，為不得易科罰金得易服社會勞
    動之罪，本件自屬刑法第50條第1項但書之情形。惟受刑人
    就上開數罪已請求檢察官聲請定應執行刑，有臺灣臺中地方
    檢察署110年11月9日刑法第50條第1項但書案件是否請求定
    應執行刑調查表附卷為憑，此已合於刑法第50條第2項之規
    定；茲檢察官聲請就受刑人所犯如附表所示各罪所處之有期
    徒刑定其應執行之刑，本院審核認聲請為正當，應定其應執
    行之刑。爰依前揭法條規定，並按最高法院110年度台抗大
    字第489號裁定意旨，為保障受刑人之程序利益，於裁定前
    ，函詢受刑人對本件定應執行刑案件之意見，受刑人則回覆
    稱：無意見請依法辦理等語，此有受刑人回覆之陳述意見調
    查表在卷可參，兼衡附表所示各罪之犯罪時間、罪質以及定
    應執行刑之限制加重原則，兼顧刑罰衡平之要求及矯正受刑
    人之目的，在未逾越外部界限之限度內，及比例原則、責罰
    相當原則等自由裁量權之內部性界限等情，而為整體評價後
    ，依刑事訴訟法第477條第1項，刑法第50條第2項、第53條
    、第51條第5款，裁定如主文。另附表編號1最後事實審案號
    欄、確定判決案號欄均應更正為「98年度訴字第2215號」，
    附此敘明。
中　　華　　民　　國　　111 　年　　1 　　月　　24　　日
             刑事第九庭    審判長法　官  紀  文  勝
                                 法　官  賴  妙  雲
                                 法　官  姚  勳  昌
以上正本證明與原本無異。
如不服本裁定，應於收受送達後五日內向本院提出抗告書狀（須
附繕本）。因疫情而遲誤不變期間，得向法院聲請回復原狀。
                                 書記官  溫  尹  明
中　　華　　民　　國　　111 　年　　1 　　月　　24　　日
受刑人涂○○定應執行刑案件一覽表     編號  1 2 3 罪名         藥事法         藥事法        藥事法 宣告刑       有期徒刑5月       有期徒刑5月      有期徒刑5月 犯罪日期  94年底某日起至97年9月25日被查獲 98年7月至8月間之某日至99年9月6日被查獲 98年4月9日、5月18日至99年11月9日被查獲 偵查（自訴）機關年度案號  臺灣臺北地方檢察署98年度偵字第1589號等 臺灣臺中地方檢察署103年度偵字第4602號等 臺灣臺中地方檢察署103年度偵字第4602號等 最後事實審 法 院 臺灣臺北地院 臺灣高等法院臺中分院 臺灣高等法院臺中分院  案 號 98年度訴字第2215號 109年度上訴字第1341號 109年度上訴字第1341號  判決日期 103/01/20 110/03/31 110/03/31 確定判決 法 院 臺灣臺北地院 最高法院 最高法院  案 號 98年度訴字第2215號 110年度台上字第4169號 110年度台上字第4169號  判決確定日 期 103/02/21 110/08/25 110/08/25 是否為得易科罰金之案件  得易科、社勞 不得易科、得社勞 不得易科、得社勞 備註  臺北地檢103年度執字第3048號 (已執畢) (編號2、3數罪併罰已定刑有期徒刑7月) 臺中地檢110年度執字第11104號 (尚未執行) (編號2、3數罪併罰已定刑有期徒刑7月) 臺中地檢110年度執字第11104號 (尚未執行)